# 请教陈版：关于外销收入的确认

提问人：一筐猪out 时间：2020-12-08 21:02:39
A公司存在销售给国外客户货物，签订的协议（多数为订单形式，上面会规定交易方式的术语，但双方不会约定具体的交货以及运费承担方式），该公司与国外客户的模式有各种各样。
1 、EXW（Ex works，指的是工厂交货。卖方负有在其所在地即车间、工厂、仓库等把备妥的货物交付给买方的责任，但通常不负责将货物装上买方准备的车辆上或办理货物结关。买方承担自卖方的所在地将货物运至预期的目的地的全部费用和风险。）——这种模式是否应在A公司工厂交付给运输公司时，即可确认收入？
2 、FCA（卖方负责将其交易的货物，办理出关后，在指定的地点交付给买方指定的承运人照管。适用于任何运输方式）——这种模式是否应交货至第一承运人时，即可确认收入？
3 、CPT（卖方支付货物运至指定目的地的运费。关于货物灭失或损坏的风险以及货物交至承运人后发生事件所产生的任何额外费用，自货物已交付给承运人照管之时起，从卖方转由买方承担。另外，卖方须办理货物出口的结关手续。适用于各种运输方式，包括多式联运。）——这种模式是否应交货至第一承运人时，即可确认收入？单据是否为第一承运人开具的货运单？
4 、CIP（它指卖方除负有与“CPT运费付至(......指定目的地)”术语相同的义务外，卖方还须办理货物在运输途中应由买方承担的货物灭失或损坏风险的海运保险并支付保险费。本术语适用于任何运输方式。）——这种模式是否应交货至第一承运人时，即可确认收入？
5 、FOB以及CIF模式下，是否以完成报关装船（即报关单上记载的出口日期）或者取得提单为收入确认时点？是否更优先于使用提单日期作为收入确认时点？
6 、DAP/DDU（DAT(delivered at terminal) 目的地或目的港的集散站交货，指卖方在指定的目的地或目的港的集散站卸货后将货物交给买方处置即完成交货，所指目的地包括港口。卖方应承担将货物运至指定的目的地或目的港的集散站的一切风险和费用(除进口费用外)。本术语适用于任何运输方式或多式联运。）——是否收入确认时点为货物运至指定目的地或目的港的集散站？另外，什么文件可证明货物运至指定目的地或目的港的集散站？
7 、以上各种模式 是否可简化均按照提单日期作为收入确认时点？
8 、CIF、CPT以及CIP模式下，A公司会发生运费费用以及保险费用。运输活动和保险活动为控制权转移给客户之后发生的，属于为客户提供了除商品外的单独履约业务。是否应从客户收取的运保费金额中减除支付运输公司和保险公司的净额，来确认运保费收入，同时运保费无成本？如果与客户的协议里未明确规定运保费如何拆分及确定，收到客户的货款是否全部作为商品销售收入，支付的运保费作为成本？

回答人：chenyiwei
需要明确的一个基本原则是：上面各种贸易术语，主要是规范商品实物毁损灭失风险的承担，以及运费、保险费等附加费用的承担。这些问题与会计上确认收入的主要依据（所有权上主要风险和报酬的转移，或者控制权的转移）
有一定相关性，但并非主要考虑因素。会计上确认收入更关心的问题是： 1 、商品公允价值变动的相关风险和收益的享有、承担情况； 2 、客户能否自主决定商品的使用、持有和处置； 3 、后续是否还有作为同一项履约义务的安装调试义务，是否客户还要经过实质性的验收程序后才能接受该商品。
综合考虑上述因素的影响，确认商品销售收入的时间并不一定与所采用的贸易术语一一对应，也并不必然是在提单日期（货物在装运港上船时）。只有对价格已经事先锁定、上船后无需复杂的安装调试和检验的商品，才会更多地考虑其毁损灭失风险的影响。